臺灣高雄地方法院刑事判決　　　　　　　 99年度訴字第420號
公　訴　人　臺灣高雄地方法院檢察署檢察官
被　　　告　黃勝祖
指定辯護人　黃正男律師
被　　　告　謝政廷
指定辯護人　李衍志律師
上列被告等因違反毒品危害防制條例案件，經檢察官提起公訴（
98年度偵續字第457號），本院判決如下：
    主  文
黃勝祖意圖販賣而持有第一級毒品，處有期徒刑拾壹年，扣案如
附表一編號１至６所示之第一級毒品海洛因陸包（含包裝袋陸只
，驗後合計淨重貳百柒拾貳點柒柒公克），均沒收銷燬之；扣案
如附表一編號１３、１５、１７所示之物均沒收。
黃勝祖其餘被訴販賣第二級毒品部分無罪。
謝政廷無罪。
    事  實
一、黃勝祖平日即有施用第一級毒品海洛因之習慣，且明知海洛
    因為毒品危害防制條例第2 條第2 項第1 款所規定之第一級
    毒品，不得意圖販賣而持有，竟仍於民國98年1 月14日前陸
    續向真實姓名年籍均不詳之成年人購入第一級毒品海洛因（
    重量略多於如附表一編號1 至6 所示），欲供己施用而持有
    ，買得後將之攜至其高雄市梓官區○○○路96巷14弄46號租
    屋處（下稱梓官區租屋處）放置後，竟萌生販賣第一級毒品
    海洛因以牟利之意圖，在梓官區租屋處以其所有之電子磅秤
    1 台、研磨機1 台，將上開第一級毒品海洛因予以分裝，伺
    機販賣牟利。嗣於98年1 月14日15時30分許，為警持臺灣高
    雄地方法院核發之搜索票至梓官區租屋處執行搜索而逮獲王
    國華（另由本院通緝中，待緝獲後另行審結）、謝政廷，黃
    勝祖則趁機逃走，並扣得如附表一所示之物。
二、案經行政院海岸巡防署海岸巡防總局南部地區巡防局移請臺
    灣高雄地方法院檢察署檢察官偵查起訴。
    理  由
壹、證據能力：
一、證人張雅玲於行政院海岸巡防署海岸巡防總局南部地區巡防
    局詢問時之陳述，對證明被告黃勝祖之犯罪事實，有證據能
    力：按被告以外之人於審判外之言詞或書面陳述，除法律有
    規定者外，不得作為證據，刑事訴訟法第159 條第1 項固定
    有明文。惟按被告以外之人於審判中滯留國外或所在不明而
    無法傳喚或傳喚不到者，其於檢察事務官、司法警察官或司
    法警察調查中所為之陳述，經證明具有可信之特別情況，且
    為證明犯罪事實之存否所必要者，得為證據，刑事訴訟法第
    15 9條之3 第1 項第3 款定有明文。查證人張雅玲於警詢之
    陳述，固屬傳聞證據，惟其於警詢時之陳述，係首次接受本
    件犯罪相關案情之詢問，距離案發較近，且被告黃勝祖並未
    在場，並無足夠時間思考其自身與被告黃勝祖間之利害關係
    ，顯無外力介入、干擾其陳述之情形，具有可信之特別情況
    ，且為證明本件犯罪事實之存否所必要，又於本院審理中經
    合法傳喚、拘提未到，有送達證書2 紙、高雄縣政府警察局
    林園分局99年11月24日高縣林警偵拘字第0980000535號函及
    報告書及臺南縣警察局永康分局99年12月1 日南縣永警偵字
    第09900 25 215號函及報告書各1 份在卷可參，承前揭法條
    意旨，自有證據能力。
二、證人即同案被告王國華於行政院海岸巡防署海岸巡防總局南
    部地區巡防局詢問時之陳述，對證明被告謝政廷之犯罪事實
    ，有證據能力：按被告以外之人於審判外之言詞或書面陳述
    ，除法律有規定者外，不得作為證據，刑事訴訟法第159 條
    第1 項固定有明文。惟按被告以外之人於審判中滯留國外或
    所在不明而無法傳喚或傳喚不到者，其於檢察事務官、司法
    警察官或司法警察調查中所為之陳述，經證明具有可信之特
    別情況，且為證明犯罪事實之存否所必要者，得為證據，刑
    事訴訟法第159 條之3 第1 項第3 款定有明文。查證人王國
    華於警詢之陳述，固屬傳聞證據，惟其於警詢時之陳述，係
    首次接受本件犯罪相關案情之詢問，距離案發較近，且被告
    謝政廷並未在場，並無足夠時間思考其自身與被告謝政廷間
    之利害關係，顯無外力介入、干擾其陳述之情形，具有可信
    之特別情況，且為證明本件犯罪事實之存否所必要，又於本
    院審理中經合法傳喚未到，另已經本院、臺灣臺南地方法院
    、臺灣高雄地方法院檢察署發佈通緝，有送達證書1 紙、臺
    灣高等地方法院被告前案紀錄表1 份在卷可參，承前揭法條
    意旨，自有證據能力。
三、證人即同案被告王國華於偵查中未經具結之陳述：
  （一）按被告以外之人於偵查中向檢察官所為之陳述，除顯有
        不可信之情況者外，得為證據，刑事訴訟法第159 條之
        1 第2 項定有明文。又刑事訴訟法第158 條之3 規定：
        「證人、鑑定人依法應具結而未具結者，其證言或鑑定
        意見，不得作為證據。」所謂「依法應具結而未具結者
        」，係指檢察官或法官依刑事訴訟法第175 條之規定，
        以證人身分傳喚被告以外之人（證人、告發人、告訴人
        、被害人、共犯或共同被告）到庭作證，或雖非以證人
        身分傳喚到庭，而於訊問調查過程中，轉換為證人身分
        為調查時，此時其等供述之身分為證人，則檢察官、法
        官自應依本法第186 條有關具結之規定，命證人供前或
        供後具結，其陳述始符合第158 條之3 之規定，而有證
        據能力。若檢察官或法官非以證人身分傳喚而以告發人
        、告訴人、被害人或共犯、共同被告身分傳喚到庭為訊
        問時（例如刑事訴訟法第71條、第219 條之6 第2 項、
        第236 條之1 第1 項、第248 條之1 、第271 條第2 項
        、第271 條之1 第1 項），其身分既非證人，即與「依
        法應具結」之要件不合，縱未命其具結，純屬檢察官或
        法官調查證據職權之適法行使，當無違法可言。而前揭
        不論係本案或他案在檢察官面前作成未經具結之陳述筆
        錄，係屬被告以外之人於偵查中向檢察官所為之陳述，
        本質上屬於傳聞證據，基於保障被告在憲法上之基本訴
        訟權，除該被告以外之人死亡、身心障礙致記憶喪失或
        無法陳述、滯留國外或所在不明而無法傳喚或傳喚不到
        、或到庭後拒絕陳述等情形外，如已經法院傳喚到庭具
        結而為陳述，並經被告之反對詰問，前揭非以證人身分
        而在檢察官面前未經具結之陳述筆錄，除顯有不可信之
        情況者外，得為證據，並應於判決內敘明其符合傳聞證
        據例外之理由（最高法院96年度臺上字第3527號判決參
        照）。
  （二）查證人王國華於偵訊中之陳述，雖有部分未經具結，惟
        檢察官係以、「被告」之身分予以傳喚到庭訊問，有偵
        訊筆錄在卷可按，則其等身分既非證人，即與「依法應
        具結」之要件不合，縱未命其具結，純屬檢察官調查證
        據職權之適法行使，自未違法，且證人王國華於本院審
        理中，經合法傳喚未到，另已經本院、臺灣臺南地方法
        院、臺灣高雄地方法院檢察署發佈通緝，已如前述，亦
        無其他顯不可信之情況，則其於偵查中之陳述，雖有部
        分未經具結，承前揭法條、判決意旨，自具有證據能力
        。
四、除前述已說明證據能力之部分外，本判決所引用之其餘證據
    資料（詳後引用之各項證據），其中係屬傳聞證據部分，縱
    無刑事訴訟法第159 條之1 至第159 條之4 或其他規定之傳
    聞證據例外情形，亦因被告及其辯護人、檢察官於本院調查
    證據時，均已明示同意作為證據使用，且本院審酌卷內並無
    事證顯示各該陳述之作成時、地與週遭環境，有何致令陳述
    內容虛偽、偏頗之狀況後，也認為適當，依刑事訴訟法第15
    9 條之5 第1 項之規定，為傳聞法則之例外，應有證據能力
    。
五、其餘憑以認定本案犯罪事實之非供述證據（詳後述），查無
    違反法定程序取得之情，依刑事訴訟法第158 條之4 規定反
    面解釋，有證據能力。
貳、被告黃勝祖論罪部分：
一、訊據被告黃勝祖坦承扣案如附表一編號1 至6 之毒品及編號
    9 至15、編號17、21、22之物品是伊所有等語，惟矢口否認
    有意圖販賣而持有上開第一級毒品之犯行，辯稱：「98年1
    月14日警方來搜索時，我因為另案通知執行，我未到案才會
    跑掉，不是因為有販賣毒品心虛才逃跑，扣到的毒品是因為
    我想施用輕一點，所以加了很多糖粉及西藥，數量才會這麼
    多，海洛因很貴我的經濟也不好，我為了要省錢，要施用薄
    一點，所以才在海洛因裡面加很多糖粉及西藥。」等語，經
    查：
  （一）被告黃勝祖自承扣案如附表一編號1 至6 之毒品及編號
        9 至15、編號17、21、22之物品是伊所有，證人即同案
        被告王國華於警詢、偵查、羈押庭時（警卷一第5 頁、
        偵卷一第7 、34頁、聲羈卷一第9 頁）、證人即同案被
        告謝政廷於警詢、偵查、羈押庭、本院審理時（警卷一
        第16頁、偵卷一第7 頁、聲羈卷一第6 頁、本院卷二第
        141 頁）均證稱：扣案如附表一編號1 至6 之毒品及編
        號9 至15、編號17、21、21之物品均係被告黃勝祖所有
        等語，證人王國華、謝政廷2 人所言核與被告黃勝祖所
        言相符，扣案如附表一編號1 至6 之毒品及編號9 至15
        、編號17、21、22之物品確係被告黃勝祖所有之物，此
        部分事實，堪可認定。
  （二）又扣案如附表一編號1 至6 所示之白色粉末6 包，經送
        檢驗結果，確呈第一級毒品海洛因陽性反應（驗後合計
        淨重272.77公克、純度28.91 ﹪、純質淨重78.86 公克
        、空包裝總重21.50 公克），此有法務部調查局濫用藥
        物實驗室98年3 月9 日調科壹字第09823008370 號鑑定
        書1 紙在卷足堪佐證（偵卷一第85頁）。
  （三）被告黃勝祖於審理時自承其有施用海洛因之習慣等情（
        本院卷二第75頁），亦有多次施用毒品前科，有臺灣高
        等法院被告前案記錄表1份在卷可稽（本院卷三第19至
        32頁）。再參以查無其他積極證據足資證明被告黃勝祖
        於98年1月14日前購入海洛因之時，即有販賣營利之意
        圖，故應認被告黃勝祖於98年1月14日前購入海洛因之
        際，僅係欲供己施用，嗣依後述之理由，始另萌生販賣
        毒品海洛因營利之意圖；益徵被告黃勝祖於98年1月14
        日所購買之海洛因數量應較為警查扣之海洛因數量略多
        ，始符常情，附此敘明。
  （四）又正常人之海洛因一般劑量為每4 小時施用5 至10毫克
        （純品），其最低致死劑量為200 毫克（若單次使用超
        過此劑量即有致命之可能性），惟久用成癮者對該等藥
        物產生耐藥性，其程度因個人體質、使用頻率與接觸時
        間之長短而異，可使其致死劑量增至數倍或10倍以上，
        此有行政院衛生署管制藥品管理局93年10月1 日管檢字
        第0930009353號函1 份在卷可按（司法院94年12月編印
        法官辦理刑事案件參考手冊( 一) 毒品危害防制條例部
        分第313 頁，影本附本院卷三第71頁），而被告黃勝祖
        於偵查時自承：1 天平均要吸食3 至5 次海洛因等語（
        偵卷一第120 頁），於審理中自承：海洛因一次約施用
        多少量沒有秤，都是以將海洛因摻入香菸內點燃之方式
        施用。以吸管削成尖尖的方式，一次大約用2 、3 匙加
        入香煙內。買進來以後會將海洛因倒進罐子裡面，再加
        上兩三倍的糖粉稀釋等語（本院卷二第75頁），參以上
        開所述被告施用海洛因之情況及前科等相關資料，縱認
        被告黃勝祖有施用海洛因之習慣，1 天施用之數量約為
        1 公克（單次最低致死劑量200 毫克乘以5 次），然本
        案所查扣之海洛因純質淨重高達78.86 公克，可供被告
        黃勝祖施用長達二個半月之久（78.86 ÷1 ＝78.86 ，
        約79天），則所查扣之海洛因數量顯已超過一般施用毒
        品者所持有之正常使用量甚明。
  （五）至於被告黃勝祖經濟來源部分，被告於警詢、偵查、本
        院審理時辯稱：以賭博為生，收入不固定，經濟來源是
        姊姊、父母（偵卷二第41、45頁、本院卷二第77頁），
        然被告黃勝祖並未提出有利之證據佐參。惟據證人即偵
        辦人員陳嘉治、黃伯弘、羅元璟於偵查中之證述觀之，
        均未曾提及被告黃勝祖有何簽賭情事（偵卷一第59至60
        頁、偵卷四第6至9頁），卷附之被告黃勝祖所持用行動
        電話門號「000000 0000」監聽譯文（警卷一第70至74
        頁）亦未見被告黃勝祖與他人提及簽賭之事或有提到被
        告黃勝祖有其他經濟來源、何人提供其金錢等對話，是
        以被告供稱經濟來源為簽賭及親友一情，尚難遽採。
  （六）被告黃勝祖於偵查中自承：98年1月14日當時是從二樓
        後方臥室窗戶逃逸，因為通緝怕被抓到所以逃逸等語（
        偵卷二第49頁），然參諸一般單純施用毒品者，為避免
        攜帶不便，且為警查獲時損失慘重，均採少量多次之方
        式，購買足供短期施用之毒品數量即足，惟被告黃勝祖
        於遭通緝而隨時可能遭逮捕期間，卻遭警員起出足供其
        施用二個半月之久的毒品數量，則被告黃勝祖辯稱扣案
        之海洛因純粹供己施用云云，已容人質疑。
  （七）且扣案海洛因僅以夾鏈袋包裝，未見有任何特殊防潮措
        施，有卷附查獲現場及扣案物照片可佐（警卷一第86至
        90頁），而海洛因物稀價高，且臺灣地區氣候溫熱潮濕
        ，易導致海洛因降解，不易保存，被告黃勝祖一次花費
        鉅資購入大量之海洛因，購入後復未為任何防潮措施，
        而甘冒毒品招致受潮耗損之風險，已不合理。又海洛因
        為政府相關治安機關查緝甚嚴之毒品，取得不易且違法
        ，因而價格高昂，購買者錙銖必較，衡諸毒品經分裝後
        必有微量毒品將殘餘包裝內，故分裝越多，勢必損耗越
        多，則若經過數度分裝，無異將喪失減損毒品之實際份
        量。被告黃勝祖固於本院供稱：要施用第一級毒品海洛
        因時，有時伊會將罐子打開，用吸管舀二、三匙放到香
        煙裡面施用，有時候會舀多一些放在夾鏈袋，施用時就
        從夾鏈袋裡面拿出來施用云云（本院卷二第75頁），惟
        衡情一再分裝會增加毒品損耗已如上述，若為施用而取
        部分分裝，依被告黃勝祖之施用方式，自可直接分裝於
        香煙裡面，取用上亦甚方便，當無分裝數包後再取出放
        到香煙裡而使毒品耗損之理，被告黃勝祖辯稱其分裝目
        的是為了要施用乙節，即無足取。
  （八）是參諸本案所查扣之海洛因數量已逾一般施用毒品者少
        量持有之常態，復有供秤量海洛因重量之電子磅秤1台
        、供分裝海洛因所用之研磨機1台及夾鏈袋1包扣案可佐
        ，且被告亦坦承其於購入海洛因後有再自行分裝為小包
        乙節，此均有助於販售之便利等情，是足認被告於購得
        海洛因後，顯有萌生販賣海洛因，資以賺取買賣差價牟
        利之意圖，於分裝海洛因後，伺機出售無訛。
  （九）綜上所述，被告黃勝祖確有意圖販賣而持有扣案之第一
        級毒品之行為，事證明確，犯行堪以認定，應予依法論
        科。
二、查海洛因為毒品危害防制條例第2 條第2 項第1 款所稱之第
    一級毒品。又按販賣毒品行為，雖不以販入之後復行賣出為
    要件，祗要以營利為目的，將毒品販入，其犯罪即為完成；
    然如非以營利售賣而販入，或因其他原因而持有，嗣起意圖
    利販售，尚未著手於賣出行為，則僅能成立意圖販賣而持有
    毒品之罪（最高法院92年台上字1275號判決意旨參照）。是
    行為人若基於販賣營利以外之原因而持有毒品，其後始起意
    營利販賣者，雖不構成販賣毒品罪，然仍應成立意圖販賣而
    持有毒品罪。核被告黃勝祖所為，係違反毒品危害防制條例
    第5 條第1 項之意圖販賣而持有第一級毒品罪。其持有第一
    級毒品之低度行為，為意圖販賣而持有第一級毒品之高度行
    為所吸收，不另論罪。又本案尚無證據證明被告曾將第一級
    毒品海洛因賣出，亦無從證明被告係基於營利之意思，購入
    第一級毒品海洛因，是公訴意旨認被告係犯毒品危害防制條
    例第4 條第1 項之販賣第一級毒品罪嫌，尚有未洽已如上述
    ，惟其基本事實同一，爰變更起訴法條（最高法院98年台上
    字2801號判決意旨參照））。爰審酌被告黃勝祖有多次毒品
    前科，素行不良、犯罪動機、年輕力壯，竟不事正途，意圖
    販賣而持有第一級毒品，且扣案毒品之數量不少，如經販賣
    得逞，將造成社會嚴重危害，違反我國反毒禁毒之法律政策
    ，暨其犯後飾詞否認犯行，態度欠佳等一切情狀，量處如主
    文所示之刑，以資懲儆。
三、沒收部分：
  （一）扣案如附表一編號1 至6 第一級毒品海洛因6 包（驗後
        合計淨重272.77公克、純度28.91 ﹪、純質淨重78.86
        公克、空包裝總重21.50 公克），及包裝上開第一級毒
        品之空包裝袋6 只，因其上所殘留之毒品，難以析離，
        且無析離之實益與必要，應視同毒品，不問是否為犯人
        即被告黃勝祖所有，均依毒品危害防制條例第18條第1
        項前段規定，併應諭知沒收銷燬之；至送驗耗損部分之
        毒品因已滅失，爰不另宣告沒收銷燬。扣案如附表一編
        號13之電子磅秤1 台、編號15研磨機1 台、編號17夾鏈
        袋1 包均係被告所有供分裝毒品所用之物，自應依毒品
        危害防制條例第19條第1 項前段規定宣告沒收。
  （二）再扣案之附表一編號7 、14之第二級毒品甲基安非他命
        1 包（驗前淨重0.962 公克、驗後淨重0.949 公克）及
        玻璃吸食器2 組與被告黃勝祖施用第二級毒品之犯行有
        關（詳下述），惟與其本件犯罪無關，扣案之附表一編
        編號9 至12之白色粉末4 包、附表一編號21、22之行動
        電話各1 支（均各含SIM 卡1 張）為被告黃勝祖所有，
        惟與其本件犯罪無關；其餘附表一編號16之壓模器4 組
        ，被告黃勝祖否認為其所有，所有人不明，而附表一編
        號18之香煙1 支、附表一編號19之地下室鐵門鑰匙遙控
        器1 組、附表一編號20之注射針筒1 支、附表一編號23
        之行動電話1 支（含SI M卡1 張）分別為被告謝政廷、
        王國華所有，本件謝政廷無罪（詳下述），而被告王國
        華通緝中，惟尚無法證明上開物品係供被告黃勝祖、謝
        政廷、王國華犯罪所用或所得之財物，自無法依同條例
        第19條第1 項諭知沒收。
  （三）附表一編號8之現金13萬7千元為被告黃勝祖所有，尚無
        法證明上開款項係供其犯罪所用或所得之財物，亦不能
        證明與被告黃勝祖本件犯罪有關，爰不予宣告沒收。
四、不另為無罪諭知部分：
  （一）公訴意旨另以：被告黃勝祖於謝政廷、王國華2 人於98
        年3 月15日停止羈押交保後，立即與2 人會合共同以販
        賣毒品牟利，為警於98年3 月18日17時許，持臺灣高雄
        地方法院核發之搜索票至被告黃勝祖楠梓區租屋處搜索
        而查獲被告黃勝祖、王國華、謝政廷，並扣得如附表二
        所示之物。因認黃勝祖涉犯毒品危害防制條例第4 條第
        1 項販賣第一級毒品罪嫌。
  （二）按犯罪事實應依證據認定之，無證據不得認定犯罪事實
        ；又不能證明被告犯罪者，應諭知無罪之判決，刑事訟
        訴法第154條第2項、第301條第1項分別定有明文。次按
        刑事訴訟法上所謂定犯罪事實之證據，係指足以認定被
        告確有犯罪行為之積極證據而言，該項證據自須適合於
        被告犯罪事實之認定，始得作為斷罪之資料，而認定不
        利於被告之事實，須依積極證據，苟積極證據不足為不
        利於被告事實之認定時，即應為有利於被告之認定，更
        不必有何有利之證據（參照最高法院29年上字第3105號
        、30年上字第81 6號判例）。
  （三）被告黃勝祖於警詢、偵查、審理中均一再坦承扣案如附
        表二編號2 之白色粉末1 包、編號3 之白色碎塊1 包為
        其所有，核與證人即同案被告王國華、謝政廷分別於警
        詢、偵查、審理中證稱：上開扣案附表二編號2 之白色
        粉末1 包、編號3 之白色碎塊1 包均係被告黃勝祖所有
        一情相符，上開扣案物品，確係被告黃勝祖所有之物，
        此部分事實，亦可認定。又扣案如附表二編號2 之白色
        粉末1 包、編號3 之白色碎塊1 包，經送檢驗結果，確
        含第一級毒品海洛因成分（編號2 之白色粉末1 包：驗
        後淨重4.97公克、純度32.94 ％、純質淨重1.64公克、
        空包裝總重5.82公克；編號3 之白色碎塊1 包：驗後淨
        重2.06公克、純度71.04 ％、純質淨重1.46公克、空包
        裝總重0.45公克），此有法務部調查局98年5 月6 日調
        科壹字第09823014170 號濫用藥物實驗室鑑定書（偵卷
        二第11頁）1 紙存卷可參。
  （四）又扣案如附表二編號1 被告黃勝祖持有之白色粉末1 包
        純質淨重0.61公克、附表二編號13白色碎塊1 包純質淨
        重1.46公克，已如前述，依前揭文獻資料記載，正常人
        之海洛因一般劑量為每4 小時施用5 至10毫克（純品）
        ，其最低致死劑量為200 毫克（若單次使用超過此劑量
        即有致命之可能性），惟久用成癮者對該等藥物產生耐
        藥性，其程度因個人體質、使用頻率與接觸時間之長短
        而異，可使其致死劑量增至數倍或10倍以上，依最低致
        死劑量200 毫克計算，參以上開所述被告施用海洛因之
        情況及前科等相關資料，縱認被告黃勝祖有施用海洛因
        之習慣，1 天施用之數量約為1 公克（單次最低致死劑
        量200 毫克乘以5 次），扣案海洛因純質淨重共2.07公
        克（0.61公克+ 1.46公克），可供被告黃勝祖施用約2
        天（2.07÷1 ＝2.07，約2 天），尚未逾施用者持有之
        合理數量，堪認被告黃勝祖辯稱此次扣案之海洛因係為
        供己施用，非意圖營利販入等語，應可採信。
  （五）同案被告王國華於警詢、偵查、羈押庭中均一再自承扣
        案如附表二編號4 之白色粉末1 包為其所有，核與證人
        即被告黃勝祖、謝政廷分別於警詢、偵查、審理中證稱
        ：上開扣案附表二編號4 之白色粉末1 包係同案被告王
        國華所有一情相符，上開扣案物品，確係同案被告王國
        華所有之物，此部分事實，亦可認定。又扣案如附表二
        編號4 之白色粉末1 包，經送檢驗結果，確含第一級毒
        品海洛因成分，此有法務部調查局98年5 月6 日調科壹
        字第09823014180 號濫用藥物實驗室鑑定書（偵卷二第
        10頁）1 紙存卷可參。然此既為同案被告王國華所單獨
        持有之海洛因，自不能因被告黃勝祖與同案被告王國華
        、謝政廷同時、地遭查獲，而逕認被告黃勝祖與同案被
        告王國華有共同販賣毒品之犯行。
  （六）被告黃勝祖上開與同案被告王國華共同販賣毒品之犯行
        雖屬不能證明，惟公訴人認此部分與上開認定有罪之意
        圖販賣而持有第一級毒品部分，有實質上一罪關係，爰
        不另為無罪之諭知。
參、被告黃勝祖被訴販賣第二級毒品無罪部分
一、公訴意旨另以：被告黃勝祖明知甲基安非他命為毒品危害防
    制條例第2 條第2 項第2 款所規定之第二級毒品，不得販賣
    ，竟基於販賣第二級毒品以營利之犯意，接續於98年1 月14
    日前陸續向真實姓名年籍均不詳之成年人以不詳價格販入第
    二級毒品甲基安非他命，販入後將之攜至其梓官區租屋處放
    置，惟尚未賣出，於98年1 月14日15時30分許，為警持臺灣
    高雄地方法院核發之搜索票至梓官區租屋處執行搜索而逮獲
    王國華（另由本院通緝中，待緝獲後另行審結）、謝政廷，
    被告黃勝祖則趁機逃走，並扣得如附表一所示之物。被告黃
    勝祖趁機逃走後，仍接續向真實姓名年籍均不詳之成年人以
    不詳價格販入第二級毒品甲基安非他命，販入後將之攜至其
    高雄市楠梓區○○○路261 巷16弄11號3 樓租屋處（下稱楠
    梓區租屋處）放置，尚未賣出，仍為警於98年3 月18日17時
    許，持臺灣高雄地方法院核發之搜索票至楠梓區租屋處搜索
    而查獲被告黃勝祖、王國華、謝政廷，並扣得如附表二所示
    之物。因認黃勝祖另涉犯毒品危害防制條例第4 條第2 項之
    販賣第二級毒品罪嫌。
二、按犯罪事實應依證據認定之，無證據不得認定犯罪事實；又
    不能證明被告犯罪者，應諭知無罪之判決，刑事訟訴法第15
    4 條第2 項、第301 條第1 項分別定有明文。次按刑事訴訟
    法上所謂定犯罪事實之證據，係指足以認定被告確有犯罪行
    為之積極證據而言，該項證據自須適合於被告犯罪事實之認
    定，始得作為斷罪之資料，而認定不利於被告之事實，須依
    積極證據，苟積極證據不足為不利於被告事實之認定時，即
    應為有利於被告之認定，更不必有何有利之證據（參照最高
    法院29年上字第3105號、30年上字第81 6號判例）。
三、訊據被告黃勝祖堅決否認有何販賣毒品甲基安非他命之犯行
    ，辯稱：扣案上開毒品甲基安非他命均其購入供自己施用，
    並無販賣等語。經查：
  （一）本件公訴人認被告黃勝祖涉有販賣上開第二級毒品罪嫌
        ，無非以證人即偵辦人員陳嘉治、黃伯弘、羅元璟於偵
        查中之證述、扣案之毒品甲基安非他命及鑑定報告、監
        聽譯文等，資為論據。
  （二）被告黃勝祖與同案被告王國華、謝政廷等人於98年1 月
        1 4 日15時30分許為警持搜索票搜索前，同處於梓官鄉
        租屋處，於98年3 月18日17時許為警在楠梓區租屋處同
        時查獲之事實，業為被告黃勝祖自承在卷，核與證人即
        同案被告王國華於警詢、偵查中證述之情節、證人即同
        案被告謝政廷於警詢、偵查及本院審理中證述之情節大
        致相符。
  （三）被告黃勝祖於警詢、偵查、審理中均一再坦承扣案如附
        表一編號7 之白色晶體1 包為其所有，核與證人即同案
        被告王國華、謝政廷分別於警詢、偵查、審理中證稱：
        扣案白色晶體1 包均係被告黃勝祖所有一情相符，扣案
        如附表一編號7 之白色晶體1 包確係被告黃勝祖所有之
        物，此部分事實，堪可認定。又扣案如附表一編號7 所
        示之白色晶體1 包，經送檢驗結果，確含第二級毒品甲
        基安非他命成分（驗前淨重0.962 公克、驗後淨重0.94
        9 公克），此有高雄醫學大學附設中和紀念醫院98年3
        月2 日檢驗報告1 紙在卷可證（偵卷一第86頁）。
  （四）被告黃勝祖於警詢、偵查、審理中均一再坦承扣案如附
        表二編號5 至8 之白色粉末4 包為其所有，核與證人即
        同案被告王國華、謝政廷分別於警詢、偵查、審理中證
        稱：扣案如附表二編號5 至8 之白色粉末4 包均係被告
        黃勝祖所有一情相符，扣案如附表二編號5 至8 之白色
        粉末4 包確係被告黃勝祖所有之物，此部分事實，亦可
        認定。然扣案如附表二編號5 至8 之白色粉末4 包，經
        送檢驗結果，均未發現法定毒品成分，此有法務部調查
        局98年5 月6 日調科壹字第09823014170 號濫用藥物實
        驗室鑑定書（偵卷二第11頁）、高雄醫學大學附設中和
        紀念醫院98年4 月7 日檢驗報告（偵卷二第9 頁）各1
        紙在卷可查，顯見被告黃勝祖於98年3 月18日17時許為
        警查獲時，並未持有第二級毒品甲基安非他命，公訴人
        認被告黃勝祖涉嫌販賣第二級毒品，顯有誤會。
  （五）又扣案如附表一編號7 被告黃勝祖持有之甲基安非他命
        ，驗前淨重0.96 2公克已如前述，依前揭文獻資料記載
        ，甲基安非他命每日正常使用劑量從2.5 至25毫克之間
        ，最低致死劑量為1 公克，依每日正常最高使用劑量25
        毫克及最低致死劑量1 公克計算，扣案甲基安非他命可
        供被告黃勝祖施用約1 日（0.962 ÷1 ＝0.962 ）至39
        日（0.962 ÷0.025 ＝38.48 ），尚未逾施用者持有之
        合理數量。被告黃勝祖於98年1 月14日雖因跳窗逃走而
        未經查獲並採尿送驗，惟被告黃勝祖自承扣案如附表一
        編號14之玻璃吸食器2 組為其所有，亦自承於98年1 月
        14日15時許，在梓官鄉租屋處，將第一級毒品海洛因與
        第二級毒品安非他命混合後燒烤施用，並經臺灣高雄地
        方法院檢察署檢察官以98年度毒偵字第5241號提起公訴
        ，現在本院審理中，有臺灣高雄地方法院檢察署98年度
        毒偵字第5241號起訴書1 份（本院卷三第81頁）在卷可
        佐，堪認被告黃勝祖取得上開甲基安非他命後尚未施用
        完畢，被告黃勝祖辯稱其所有扣案之甲基安非他命係為
        供己施用，非意圖營利販入等語，應可採信。
  （六）依證人即偵辦人員陳嘉治、黃伯弘、羅元璟於偵查中之
        證述觀之，僅能得知於監聽與跟監過程中被告黃勝祖與
        王國華、謝政廷有緊密之聯繫（偵卷一第59至60頁、偵
        卷四第6 至9 頁），卷附之被告黃勝祖所持用行動電話
        門號「000000 0000 」、王國華所持用行動電話門號「
        000 0000000 」監聽譯文（警卷一第70至74頁、第77至
        79頁）雖有與毒品有關之用語，然與被告黃勝祖、王國
        華通話者使用之電話，大皆為易付卡，故通話者真正姓
        名均不詳，能查出通話者姓名僅有綽號「金寶」之謝博
        臣、黃勝祖前妻蔡茗淇、張雅玲，然3 人於警詢、偵查
        或本院審理中均否認有何向被告黃勝祖等人購買毒品之
        情，而本件警方移送之卷證資料內亦未有任何具體證人
        有向被告黃勝祖等人購買毒品之犯罪證據，且上開通訊
        監察內容亦皆用暗語且並未明確提及確有販賣毒品之行
        為，尚難以此通訊監察之談話內容遽認被告黃勝祖等3
        人即有販賣毒品之事實。
  （七）綜上所述，被告黃勝祖所辯前情尚屬可採，公訴人所為
        舉證，尚不足以證明被告黃勝祖有何販賣第二級毒品甲
        基安非他命之犯行，本院復查無其他積極證據足認被告
        黃勝祖有檢察官所指上述犯行，依前揭說明，自應為被
        告黃勝祖無罪之諭知。
肆、被告謝政廷無罪部分：
一、公訴意旨略以：被告謝政廷與黃勝祖、王國華共組以黃勝祖
    為首販毒集團，而共同基於販賣第一、二級毒品之犯意，由
    黃勝祖以其0000 000000 號行動電話門號及王國華之000000
    0 000 號行動電話與不特定買家接洽，將毒品分裝後交由被
    告謝政廷、王國華輪流駕駛車牌號碼ZJ-6708 號自小客車前
    往交易。嗣於98年1 月14日15時30分許，為警持臺灣高雄地
    方法院核發之搜索票至黃勝祖梓官區租屋處執行搜索而逮獲
    被告謝政廷、王國華，黃勝祖則趁機逃走，並扣得如附表一
    所示之物。被告謝政廷、王國華2 人於98年3 月15日停止羈
    押交保後，立即與黃勝祖會合繼續以相同模式販賣毒品牟利
    ，為警於98年3 月18日17時許，持臺灣高雄地方法院核發之
    搜索票至黃勝祖楠梓區租屋處搜索而查獲被告謝政廷、黃勝
    祖、王國華，並扣得如附表二所示之物。因認謝政廷亦涉犯
    毒品危害防制條例第4 條第1 項共同販賣第一級毒品罪嫌及
    同條例第4 條第2 項之共同販賣第二級毒品罪嫌。
二、按犯罪事實應依證據認定之，無證據不得認定犯罪事實；又
    不能證明被告犯罪者，應諭知無罪之判決，刑事訟訴法第
    154 條第2 項、第301 條第1 項分別定有明文。次按刑事訴
    訟法上所謂定犯罪事實之證據，係指足以認定被告確有犯罪
    行為之積極證據而言，該項證據自須適合於被告犯罪事實之
    認定，始得作為斷罪之資料，而認定不利於被告之事實，須
    依積極證據，苟積極證據不足為不利於被告事實之認定時，
    即應為有利於被告之認定，更不必有何有利之證據（參照最
    高法院29年上字第3105號、30年上字第81 6號判例）。
三、訊據被告謝政廷堅決否認有何與黃勝祖、王國華共同販賣毒
    品海洛因、甲基安非他命之犯行，辯稱：我沒有和黃勝祖、
    王國華販賣毒品，毒品都是黃勝祖的，那是在黃勝祖的房間
    搜到，我是偶爾去住而已。我是去找黃勝祖是純粹是朋友，
    扣到的東西不是我的，我沒有幫黃勝祖及其他人販賣毒品等
    語。經查：
  （一）本件公訴人認被告謝政廷涉有共同販賣上開第一級毒品
        、第二級毒品罪嫌，無非以證人即偵辦人員陳嘉治、黃
        伯弘、羅元璟於偵查中之證述、扣案之毒品甲基安非他
        命及鑑定報告、監聽譯文等，資為論據。
  （二）黃勝祖被訴販賣第二級毒品部分無罪理由，已如上述，
        黃勝祖既無販賣第二級毒品之嫌，被告謝政廷自無與黃
        勝祖、王國華共同販賣第二級毒品之可能。
  （三）依證人即偵辦人員陳嘉治、黃伯弘、羅元璟於偵查中之
        證述觀之，僅能得知於監聽與跟監過程中被告謝政廷雖
        與黃勝祖、王國華有緊密之聯繫（偵卷一第59至60頁、
        偵卷四第6 至9 頁），卷附之被告黃勝祖所持用行動電
        話門號「000000 0000 」、王國華所持用行動電話門號
        「000 0000000 」監聽譯文（警卷一第70至74頁、第77
        至79頁）雖有與毒品有關之用語，然與被告黃勝祖、王
        國華通話者使用之電話，大皆為易付卡，故通話者真正
        姓名均不詳，能查出通話者姓名僅有綽號「金寶」之謝
        博臣、黃勝祖前妻蔡茗淇、張雅玲，然3 人於警詢、偵
        查或本院審理中均否認有何向被告謝政廷、黃勝祖、王
        國華等人購買毒品之情，而本件警方移送之卷證資料內
        亦未有任何具體證人有向被告謝政廷、黃勝祖、王國華
        等人購買毒品之犯罪證據，且上開通訊監察內容亦皆用
        暗語且並未明確提及確有販賣毒品之行為，尚難以此通
        訊監察之談話內容遽認被告謝政廷、黃勝祖、王國華等
        3 人即有販賣毒品之事實。
  （四）被告謝政廷於警詢、偵查、審理中均一再坦承扣案如附
        表一編號18之香煙1支、編號19之地下室鐵門鑰匙遙控
        器1組、附表二編號1之白色粉末1包、編號18之裝編號1
        峰牌香煙（內含10支香煙）為其所有，核與證人即同案
        被告黃勝祖、王國華分別於警詢、偵查、審理中證稱：
        上開扣案附表一編號18之香煙1支、編號19之地下室鐵
        門鑰匙遙控器1組、附表二編號1之白色粉末1包、編號1
        8 之裝編號1 峰牌香煙（內含10支香煙）均係被告謝政
        廷所有一情相符，上開扣案物品，確係被告謝政廷所有
        之物，此部分事實，亦可認定。又扣案如附表一編號18
        之香煙1 支、附表二編號1 之白色粉末1 包，經送檢驗
        結果，確均含第一級毒品海洛因成分（附表二編號1 之
        白色粉末1 包：驗後淨重1.81公克、純度33.78 ％、純
        質淨重0.61公克、空包裝總重0.7 1 公克），此有高雄
        醫學大學附設中和紀念醫院98年6 月2 日檢驗報告（偵
        卷一第114 頁）、法務部調查局98年5 月6 日調科壹字
        第09823014160 號濫用藥物實驗室鑑定書（偵卷二第12
        頁）各1 紙在卷可參。
  （五）又扣案如附表一編號18被告謝政廷持有之香煙1 支，附
        表二編號1 之海洛因1 包（驗後淨重1. 81 公克、純度
        33.7 8％、純質淨重0.61公克、空包裝總重0.7 1 公克
        ）已如前述，依前揭文獻資料記載，正常人之海洛因一
        般劑量為每4 小時施用5 至10毫克（純品），其最低致
        死劑量為200 毫克（若單次使用超過此劑量即有致命之
        可能性），惟久用成癮者對該等藥物產生耐藥性，其程
        度因個人體質、使用頻率與接觸時間之長短而異，可使
        其致死劑量增至數倍或10倍以上，依依每日正常最高使
        用劑量10毫克及最低致死劑量200 毫克計算，扣案如附
        表一編號18之香煙1 支可供被告謝政廷施用1 次，附表
        二如編號1 之海洛因1 包海洛因約可供被告謝政廷施用
        約1 日（0.61÷1 ＝0.61）至3 日（0.61÷0.2 ＝3.05
        ），尚未逾施用者持有之合理數量。被告謝政廷亦因施
        用毒品之犯行經送觀察、勒戒後，認無繼續施用毒品之
        傾向，於98年6 月5 日觀察、勒戒執行完畢而釋放，由
        臺灣高雄地方法院檢察署檢察官於98年6 月5 日以98年
        度毒偵字第1113、2226號為不起訴處分確定，有被告謝
        政廷之臺灣高等法院被告前案紀錄表、臺灣高雄地方法
        院檢察署98年度毒偵字第1113、2226號不起訴起訴書各
        1 份在卷可查（本院卷三第33至35頁、74頁），堪認被
        告謝政廷辯稱其所有扣案之含海洛因香煙、海洛因係為
        供己施用，非意圖營利販入等語，應可採信。
  （六）綜上所述，被告謝政廷所辯前情尚屬可採，公訴人所為
        舉證，尚不足以證明被告謝政廷有與黃勝祖、王國華共
        同販賣第一級毒品海洛因及第二級毒品甲基安非他命之
        犯行，本院復查無其他積極證據足認被告謝政廷有檢察
        官所指上述犯行，依前揭說明，自應為被告謝政廷無罪
        之諭知。
伍、扣案如附表二之物品：爰均不予宣告沒收，附此敘明。
  （一）附表二編號1 之海洛因1 包：與本件犯罪無涉，雖為違
        禁物，然此與被告謝政廷另案施用毒品之犯行有關，被
        告謝政廷經送觀察、勒戒後，認無繼續施用毒品之傾向
        ，於98年6 月5 日觀察、勒戒執行完畢而釋放，由臺灣
        高雄地方法院檢察署檢察官於98年6 月5 日以98年度毒
        偵字第1113、2226號為不起訴處分確定，是以應由公訴
        人另行處理。
  （二）附表二編號2 、3 之海洛因2 包：均與本件犯罪無涉，
        雖為違禁物，然與被告黃勝祖另案施用第一級毒品之犯
        行有關，業經本院以98年度審訴字第2433號判決宣告沒
        收銷燬。
  （三）附表二編號4 之海洛因1 包：雖含第一級毒品海洛因成
        分，然此為被告王國華所有，被告王國華另由本院通緝
        中，待緝獲後另行審結，暫不沒收
  （四）附表二編號5 至8 之白色粉末4 包：與本件犯罪無涉，
        亦非違禁物，均不予宣告沒收。
  （五）附表二編號9 至10之注射針筒共4 支：均與本件犯罪無
        涉，然與被告王國華另案施用第一級毒品之犯行有關，
        業經臺灣高雄地方法院檢察署檢察官以98年度毒偵字第
        22 4 3號提起公訴，應由該案判決宣告沒收銷燬。
  （六）附表二編號11之吸食器2 組、編號14之殘渣袋4 只：均
        與本件犯罪無涉，雖為違禁物，然與被告黃勝祖另案施
        用第一級毒品之犯行有關，業經本院以98年度審訴字第
        2433號判決宣告沒收銷燬。
  （七）附表二編號12之電子磅秤1 台、編號13之研磨機1 台、
        編號15之黑色手提袋1 只、編號16、17之行動電話各1
        支（均各含SIM 卡1 張）：均與本件犯罪無涉，亦非違
        禁物，均不予宣告沒收。
  （八）附表二編號18之峰牌香煙：與本件犯罪無涉，亦非違禁
        禁物，不予宣告沒收。
據上論斷，應依刑事訴訟法第299 條第1 項前段、第300 條、第
301 條第1 項，毒品危害防制條例第5 條第1 項、第18條第1 項
前段、第19條第1 項前段，刑法第11條，判決如主文。
本案經檢察官李宜穎到庭執行職務。
中    華    民    國   100    年    1     月    11    日
                  刑事第七庭  審判長法  官  陳  箐
                                    法  官  洪培睿
                                    法  官  廖華君
以上正本證明與原本無異。
如不服本判決應於收受送達後10日內向本院提出上訴書狀，並應
敘述具體理由；如未敘述上訴理由者，應於上訴期間屆滿後20日
內向本院補提理由書( 均須按他造當事人之人數附繕本) 「切勿
逕送上級法院」。
中    華    民    國   100    年    1     月    12    日
                                    書記官  許珈綺
┌───────────────────────────────────┐
│附表一：為警於98年1 月14日15時30分許，持臺灣高雄地方法院核發之搜索票至│
│        被告黃勝祖梓官區租屋處執行搜索後扣得                          │
├──┬───────┬────────────┬───────────┤
│編號│物品名稱及數量│檢驗結果/所有人         │應否沒收銷燬或沒收    │
├──┼───────┼────────────┼───────────┤
│ １ │白色粉末1包（ │（１）均含第一級毒品海洛│依毒品危害防制條例第18│
│    │毛重250公克） │      因成分（驗後合計淨│條第1項前段規定沒收銷 │
├──┼───────┤      重27 2.77 公克、純│燬（含包裝袋6只）     │
│ ２ │白色粉末1包（ │      度28. 91﹪、純質淨│                      │
│    │毛重25.2公克）│      重78.8 6公克、空包│                      │
├──┼───────┤      裝總重21.50 公克）│                      │
│ ３ │白色粉末1包（ │（２）被告黃勝祖所有    │                      │
│    │毛重15.2公克）│（３）鑑定報告：法務部調│                      │
├──┼───────┤      查局98年3月9日調科│                      │
│ ４ │白色粉末1包（ │      壹字第09823008370 │                      │
│    │毛重4.65公克）│      號濫用藥物實驗室鑑│                      │
├──┼───────┤      定書（偵卷一第85頁│                      │
│ ５ │白色粉末1包（ │      ）                │                      │
│    │毛重6.25公克）│                        │                      │
├──┼───────┤                        │                      │
│ ６ │白色粉末1包（ │                        │                      │
│    │毛重0.35公克）│                        │                      │
├──┼───────┼────────────┼───────────┤
│ ７ │白色晶體1包（ │（１）含第二級毒品甲基安│與本件犯罪無涉，不沒收│
│    │毛重1.35公克）│      非他命成分（驗前淨│（與被告黃勝祖另案施用│
│    │              │      重0.962公克、驗後 │第二級毒品之犯行有關，│
│    │              │      淨重0.949公克）   │業經臺灣高雄地方法院檢│
│    │              │（２）被告黃勝祖所有    │察署檢察官以98年度毒偵│
│    │              │（３）鑑定報告：高雄醫學│字第52416 號提起公訴，│
│    │              │      大學附設中和紀念醫│現由本院審理中，應由該│
│    │              │      院98年3月2日檢驗報│案諭知沒收銷燬）      │
│    │              │      告（偵卷一第86頁）│                      │
├──┼───────┼────────────┼───────────┤
│ ８ │新臺幣13萬7千 │被告黃勝祖所有          │與本件犯罪無涉，不沒收│
│    │元            │                        │                      │
├──┼───────┼────────────┼───────────┤
│ ９ │白色粉末1包（ │（１）均未發現法定毒品成│與本件犯罪無涉，不沒收│
│    │毛重310公克） │      分（驗後合計淨重46│                      │
├──┼───────┤      0.65公克、空包裝總│                      │
│１０│白色粉末1罐（ │      重83 2.71 公克）  │                      │
│    │毛重475公克） │（２）被告黃勝祖所有    │                      │
├──┼───────┤（３）鑑定報告：法務部調│                      │
│１１│白色粉末1罐（ │      查局98年3月9日調科│                      │
│    │毛重470公克） │      壹字第09823008370 │                      │
├──┼───────┤      號濫用藥物實驗室鑑│                      │
│１２│白色粉末1包（ │      定書（偵卷一第85頁│                      │
│    │毛重0.5公克） │      ）                │                      │
├──┼───────┼────────────┼───────────┤
│１３│電子磅秤1台   │被告黃勝祖所有          │依毒品危害防制條例第19│
│    │              │                        │條第1項前段規定沒收   │
├──┼───────┼────────────┼───────────┤
│１４│玻璃吸食器2組 │被告黃勝祖所有          │與本件犯罪無涉，不沒收│
│    │              │                        │（與被告黃勝祖另案施用│
│    │              │                        │第二級毒品之犯行有關，│
│    │              │                        │業經臺灣高雄地方法院檢│
│    │              │                        │察署檢察官以98年度毒偵│
│    │              │                        │字第52416 號提起公訴，│
│    │              │                        │現由本院審理中，應由該│
│    │              │                        │案諭知沒收銷燬）      │
├──┼───────┼────────────┼───────────┤
│１５│研磨機1台     │被告黃勝祖所有          │依毒品危害防制條例第19│
│    │              │                        │條第1項前段規定沒收   │
├──┼───────┼────────────┼───────────┤
│１６│壓模器4組     │所有人不明              │所有人不明，不沒收    │
├──┼───────┼────────────┼───────────┤
│１７│夾鏈袋1包     │被告黃勝祖所有          │依毒品危害防制條例第19│
│    │              │                        │條第1項前段規定沒收   │
├──┼───────┼────────────┼───────────┤
│１８│香煙1支       │（１）第一級毒品海洛因陽│與本件犯罪無涉，不沒收│
│    │              │      性                │（與被告謝政廷另案施用│
│    │              │（２）被告謝政廷所有    │毒品之犯行有關，惟被告│
│    │              │（３）鑑定報告：高雄醫學│謝政廷業經送觀察、勒戒│
│    │              │      大學附設中和紀念醫│後，認無繼續施用毒品之│
│    │              │      院98年6月2日檢驗報│傾向，於98年6 月5 日觀│
│    │              │      告（偵卷一第114頁 │察、勒戒執行完畢而釋放│
│    │              │      ）                │，由臺灣高雄地方法院檢│
│    │              │                        │察署檢察官於98年6 月5 │
│    │              │                        │日以98年度毒偵字第1113│
│    │              │                        │、22 26 號為不起訴處分│
│    │              │                        │確定，應由公訴人另行處│
│    │              │                        │理）                  │
├──┼───────┼────────────┼───────────┤
│１９│地下室鐵門鑰匙│被告謝政廷所有          │與本件犯罪無涉，不沒收│
│    │遙控器1組     │                        │                      │
├──┼───────┼────────────┼───────────┤
│２０│注射針筒1支   │被告王國華所有          │與本件犯罪無涉，不沒收│
│    │              │                        │（與被告王國華另案施用│
│    │              │                        │第一級毒品之犯行有關，│
│    │              │                        │業經本院以98年度審訴字│
│    │              │                        │第1465號號判決宣告沒收│
│    │              │                        │銷燬）                │
├──┼───────┼────────────┼───────────┤
│２１│N0KIA黑色手機1│被告黃勝祖所有          │與本件犯罪無涉，不沒收│
│    │支（含SIM卡1張│                        │                      │
│    │、門號：092744│                        │                      │
│    │7855，序號：35│                        │                      │
│    │000000000000）│                        │                      │
├──┼───────┼────────────┼───────────┤
│２２│SONY ERICSSON │被告黃勝祖所有          │與本件犯罪無涉，不沒收│
│    │黑色手機1支（ │                        │                      │
│    │含SIM卡1張、門│                        │                      │
│    │號：0000000000│                        │                      │
│    │，序號：359087│                        │                      │
│    │00000000）    │                        │                      │
├──┼───────┼────────────┼───────────┤
│２３│LG黑色手機1支 │被告王國華所有          │與本件犯罪無涉，不沒收│
│    │（含SIM卡1張、│                        │                      │
│    │門號：00000000│                        │                      │
│    │11，序號：3583│                        │                      │
│    │0000000000）  │                        │                      │
└──┴───────┴────────────┴───────────┘
┌───────────────────────────────────┐
│附表二：為警於98年3 月18日17時許，持臺灣高雄地方法院核發之搜索票至被告│
│        黃勝祖楠梓區租屋處執行搜索後扣得                              │
├──┬───────┬────────────┬───────────┤
│編號│物品名稱及數量│檢驗結果/所有人         │應否沒收銷燬或沒收    │
├──┼───────┼────────────┼───────────┤
│ １ │白色粉末1包（ │（１）含第一級毒品海洛因│與本件犯罪無涉，不沒收│
│    │毛重2.3公克） │      （驗後淨重1.81公克│（與被告謝政廷另案施用│
│    │              │      、純度33.78 ％、純│毒品之犯行有關，惟被告│
│    │              │      質淨重0.61公克、空│謝政廷業經送觀察、勒戒│
│    │              │      包裝總重0.71公克）│後，認無繼續施用毒品之│
│    │              │（２）被告謝政廷所有    │傾向，於98年6 月5 日觀│
│    │              │（３）鑑定報告：法務部調│察、勒戒執行完畢而釋放│
│    │              │      查局98年5月6日調科│，由臺灣高雄地方法院檢│
│    │              │      壹字第09823014160 │察署檢察官於98年6 月5 │
│    │              │      號濫用藥物實驗室鑑│日以98年度毒偵字第1113│
│    │              │      定書（偵卷二第12頁│、22 26 號為不起訴處分│
│    │              │      ）                │確定，應由公訴人另行處│
│    │              │                        │理）                  │
├──┼───────┼────────────┼───────────┤
│ ２ │白色粉末1包（ │（１）含第一級毒品海洛因│與本件犯罪無涉，不沒收│
│    │毛重10.3 公克 │      成分（驗後淨重4.97│（與被告黃勝祖另案施用│
│    │）            │      公克、純度32.94 ％│第一級毒品之犯行有關，│
│    │              │      、純質淨重1.64公克│業經本院以98年度審訴字│
│    │              │      、空包裝總重5.82公│第2433號判決宣告沒收銷│
│    │              │      克）              │燬）                  │
│    │              │（２）被告黃勝祖所有    │                      │
│    │              │（３）鑑定報告：法務部調│                      │
│    │              │      查局98年5月6日調科│                      │
│    │              │      壹字第09823014170 │                      │
│    │              │      號濫用藥物實驗室鑑│                      │
│    │              │      定書（偵卷二第11頁│                      │
│    │              │      ）                │                      │
├──┼───────┼────────────┼───────────┤
│ ３ │白色碎塊1包（ │（１）含第一級毒品海洛因│與本件犯罪無涉，不沒收│
│    │毛重2.4公克） │      成分（驗後淨重2.06│（與被告黃勝祖另案施用│
│    │              │      公克、純度71.04 ％│第一級毒品之犯行有關，│
│    │              │      、純質淨重1.46公克│業經本院以98年度審訴字│
│    │              │      、空包裝總重0.45公│第2433號判決宣告沒收銷│
│    │              │      克）              │燬）                  │
│    │              │（２）被告黃勝祖所有    │                      │
│    │              │（３）鑑定報告：法務部調│                      │
│    │              │      查局98年5月6日調科│                      │
│    │              │      壹字第09823014170 │                      │
│    │              │      號濫用藥物實驗室鑑│                      │
│    │              │      定書（偵卷二第11頁│                      │
│    │              │      ）                │                      │
├──┼───────┼────────────┼───────────┤
│ ４ │白色粉末1包（ │（１）含第一級毒品海洛因│被告王國華通緝中，暫不│
│    │毛重200公克） │      成分（驗後淨重170.│沒收                  │
│    │              │      47 公 克、純度23.5│                      │
│    │              │       2％、純質淨重40.0│                      │
│    │              │      9 公克、空包裝總重│                      │
│    │              │      27.22 公克）      │                      │
│    │              │（２）被告王國華所有    │                      │
│    │              │（３）鑑定報告：法務部調│                      │
│    │              │      查局98年5月6日調科│                      │
│    │              │      壹字第09823014180 │                      │
│    │              │      號濫用藥物實驗室鑑│                      │
│    │              │      定書（偵卷二第10頁│                      │
│    │              │      ）                │                      │
├──┼───────┼────────────┼───────────┤
│ ５ │白色粉末1罐（ │（１）未含法定毒品成分（│與本件犯罪無涉，不沒收│
│    │毛重495公克） │      驗後淨重72.47 公克│                      │
│    │              │      ）                │                      │
│    │              │（２）被告黃勝祖所有    │                      │
│    │              │（３）鑑定報告：法務部調│                      │
│    │              │      查局98年5月6日調科│                      │
│    │              │      壹字第09823014170 │                      │
│    │              │      號濫用藥物實驗室鑑│                      │
│    │              │      定書（偵卷二第11頁│                      │
│    │              │      ）                │                      │
├──┼───────┼────────────┼───────────┤
│ ６ │白色粉末1包（ │（１）未含法定毒品成分（│與本件犯罪無涉，不沒收│
│    │毛重10.5公克）│      驗後淨重9.51公克）│                      │
│    │              │（２）被告黃勝祖所有    │                      │
│    │              │（３）鑑定報告：法務部調│                      │
│    │              │      查局98年5月6日調科│                      │
│    │              │      壹字第09823014170 │                      │
│    │              │      號濫用藥物實驗室鑑│                      │
│    │              │      定書（偵卷二第11頁│                      │
│    │              │      ）                │                      │
├──┼───────┼────────────┼───────────┤
│ ７ │白色粉末1包（ │（１）未檢出法定毒品成分│與本件犯罪無涉，不沒收│
│    │毛重63.8 公克 │      （合計驗前淨重81. │                      │
│    │）            │      293公克、合計驗後 │                      │
├──┼───────┤      淨重81.28公克）   │                      │
│ ８ │白色粉末1包（ │（２）被告黃勝祖所有    │                      │
│    │毛重19.6公克）│（３）鑑定報告：高雄醫學│                      │
│    │              │      大學附設中和紀念醫│                      │
│    │              │      院98年4月7日檢驗報│                      │
│    │              │      告（偵卷二第9頁） │                      │
├──┼───────┼────────────┼───────────┤
│ ９ │注射針筒2支   │被告王國華所有          │與本件犯罪無涉，不沒收│
│    │              │                        │（與被告王國華另案施用│
│    │              │                        │第一級毒品之犯行有關，│
│    │              │                        │業經臺灣高雄地方法院檢│
│    │              │                        │察署檢察官以98年度毒偵│
│    │              │                        │字第22 43 號提起公訴，│
│    │              │                        │應由該案判決宣告沒收銷│
│    │              │                        │燬）                  │
├──┼───────┼────────────┼───────────┤
│１０│注射針筒2支   │被告王國華所有          │與本件犯罪無涉，不沒收│
│    │              │                        │（與被告王國華另案施用│
│    │              │                        │第一級毒品之犯行有關，│
│    │              │                        │業經臺灣高雄地方法院檢│
│    │              │                        │察署檢察官以98年度毒偵│
│    │              │                        │字第22 43 號提起公訴，│
│    │              │                        │應由該案判決宣告沒收銷│
│    │              │                        │燬）                  │
├──┼───────┼────────────┼───────────┤
│１１│吸食器2組     │被告黃勝祖所有          │與本件犯罪無涉，不沒收│
│    │              │                        │（與被告黃勝祖另案施用│
│    │              │                        │第二級毒品之犯行有關，│
│    │              │                        │業經本院以98年度審訴字│
│    │              │                        │第2433號判決宣告沒收銷│
│    │              │                        │燬）                  │
├──┼───────┼────────────┼───────────┤
│１２│電子磅秤1台   │被告黃勝祖所有          │與本件犯罪無涉，不沒收│
├──┼───────┼────────────┼───────────┤
│１３│研磨機1台     │被告黃勝祖所有          │與本件犯罪無涉，不沒收│
├──┼───────┼────────────┼───────────┤
│１４│殘渣袋4只     │被告黃勝祖所有          │與本件犯罪無涉，不沒收│
│    │              │                        │（與被告黃勝祖另案施用│
│    │              │                        │第一級毒品之犯行有關，│
│    │              │                        │業經本院以98年度審訴字│
│    │              │                        │第2433號判決宣告沒收銷│
│    │              │                        │燬）                  │
├──┼───────┼────────────┼───────────┤
│１５│黑色手提袋1 只│被告黃勝祖所有          │與本件犯罪無涉，不沒收│
├──┼───────┼────────────┼───────────┤
│１６│Anycall白色手 │被告黃勝祖所有          │與本件犯罪無涉，不沒收│
│    │機1支（含SIM卡│                        │                      │
│    │1張、門號：098│                        │                      │
│    │0000000 ，序號│                        │                      │
│    │：000000000000│                        │                      │
│    │25）          │                        │                      │
├──┼───────┼────────────┼───────────┤
│１７│LG白色手機1支 │被告黃勝祖所有          │與本件犯罪無涉，不沒收│
│    │（含SIM卡1張、│                        │                      │
│    │門號：00000000│                        │                      │
│    │56，序號：3583│                        │                      │
│    │0000000000）  │                        │                      │
├──┼───────┼────────────┼───────────┤
│１８│裝編號1峰牌香 │被告謝政廷所有          │與本件犯罪無涉，不沒收│
│    │煙（內含10支香│                        │                      │
│    │煙）          │                        │                      │
└──┴───────┴────────────┴───────────┘
附錄本判決論罪科刑法條：
毒品危害防制條例第5條第1項
意圖販賣而持有第一級毒品者，處無期徒刑或10年以上有期徒刑
，得併科新臺幣7 百萬元以下罰金。